【裁判字號】    97,消債更,111
【裁判日期】    970717
【裁判案由】    更生事件
【裁判全文】
臺灣屏東地方法院民事裁定           97年度消債更字第111號
聲  請  人
即債 務 人  甲○○
                    國民
代  理  人  王家鈺律師
上列當事人聲請消費者債務清理事件，本院裁定如下：
    主  文
債務人甲○○自中華民國九十七年七月十七日十二時起開始更生
程序。
命司法事務官進行本件更生程序。
    理  由
一、按債務人不能清償債務或有不能清償之虞；且無擔保或無優
    先權之債務總額未逾新臺幣一千二百萬元者，於法院裁定開
    始清算程序或宣告破產前，得向法院聲請更生；又法院開始
    更生程序之裁定，應載明其年、月、日、時，並即時發生效
    力，消費者債務清理條例第3 條、第42條第1 項、第45條第
    1 項分別定有明文。次按法院裁定開始更生或清算程序後，
    得命司法事務官進行更生或清算程序，必要時得選任律師、
    會計師或其他適當之自然人或法人一人為監督人或管理人，
    同條例第16條第1 項亦有明文。
二、本件債務人聲請意旨略以：其就積欠之2,775,625 元債務有
    不能清償之情事，曾於95年間以書面向最大債權金融機構安
    泰商業銀行請求依「中華民國銀行公會會員辦理消費金融案
    件無擔保債務協商機制」共同協商債務清償方案，嗣並於同
    年6 月間協商成立，約定分120 期攤還，利息以年利率百分
    之4 計算，於每月10日應繳金額28,102元。惟嗣因南部地區
    房地產業衰退、利率上升、銀行銀根緊縮，債務人從事房屋
    仲介之收入減少，加上所扶養之二名子女就讀國中，及債務
    人因罹心臟二尖瓣脫垂症，耗費增多，致未能繼續繳納協商
    款項，並非債務人主觀上惡意不履行協商，債務人客觀上確
    有不可歸責之事由；又其無擔保或無優先權之債務總額未逾
    1,200 萬元，復未經法院裁定開始清算程序或宣告破產，爰
    向本院聲請更生等語。
三、經查債務人所主張之上開事實，業據其提出與所述相符之債
    權人清冊、財產及收入狀況說明書、戶籍謄本、財政部台灣
    省南區國稅局94、95年度綜合所得稅各類所得資料清單暨財
    產歸屬資料清單、財團法人金融聯合徵信中心當事人查詢個
    人資料（信用報告）回覆書、協議書暨還款計畫、診斷證明
    書、醫療費用收據及自95年9 月起至97年1 月止十二次轉帳
    支付協商款項之存摺影本與97年1 至3 月收入各為31,133元
    、29,087元、32,707元之禾群不動產有限公司業務個人佣收
    表暨在職證明等件為證，並有本院依職權調取債務人96年所
    得明細資料為憑。如以債務人97年1 至3 月平均收入31,000
    元為準，扣除債務人依協商應繳之金額28,102元後，僅餘金
    額為3,000 元，而債務人之配偶仇幼君96年度之全年薪資所
    得為136,887 元（每月平均收入11,407元），有本院依職權
    調取其所得明細附卷可稽，顯難維持債務人一家四口之基本
    生活，實難期待其履行協商條件，債務人主張其係因不可歸
    責於己之事由致未能履行，尚非無由。此外，本件又查無債
    務人有消費者債務清理條例第6 條第3 項、第8 條或第46條
    各款所定駁回更生聲請之事由存在，則債務人聲請更生，應
    屬有據，爰裁定如主文第一項所示，並命司法事務官進行本
    件更生程序。
中    華    民    國    97    年    7     月    17    日
                        民事庭法官  孫  國  禎
正本係照原本作成。
本裁定不得抗告。
本件裁定公告日期為民國97年7月17日下午12時
                        法院書記官  徐  建  功
中    華    民    國    97    年    7     月    17    日


司法院資訊處製作；財團法人民間司法改革基金會備份。
